【裁判字號】    99,訴,526
【裁判日期】    990518
【裁判案由】    違反毒品危害防制條例
【裁判全文】
臺灣臺南地方法院刑事判決               99年度訴字第526號
公  訴  人  臺灣臺南地方法院檢察署檢察官
被      告  甲○○
上列被告因違反毒品危害防制條例案件，經檢察官提起公訴（九
十九年度撤緩毒偵字第四五號、毒偵字第二七六號），被告於本
院準備程序進行中，就被訴事實為有罪之陳述，經本院合議庭裁
定由受命法官獨任進行簡式審判程序，判決如下：
    主  文
甲○○施用第一級毒品，累犯，處有期徒刑拾月；又施用第二級
毒品，累犯，處有期徒刑伍月；又施用第一級毒品，累犯，處有
期徒刑拾月，扣案第一級毒品海洛因參包（檢驗前淨重合計零點
伍貳參公克、檢驗後淨重合計零點貳伍參公克）均沒收銷燬；又
施用第二級毒品，累犯，處有期徒刑伍月。應執行有期徒刑貳年
，扣案第一級毒品海洛因參包（檢驗前淨重合計零點伍貳參公克
、檢驗後淨重合計零點貳伍參公克）均沒收銷燬。
    事實及理由
壹、程序事項
  一、查被告甲○○所犯係死刑、無期徒刑、最輕本刑為三年以
      上有期徒刑以外之罪，其於準備程序中就被訴事實為有罪
      之陳述，經法官告知簡式審判程序之旨，並聽取公訴人及
      被告之意見後，由本院合議庭裁定由受命法官獨任進行簡
      式審判程序，合先敘明。
  二、次按適用簡式審判程序之有罪判決書之製作，準用第四百
      五十四條之規定，刑事訴訟法第三百十條之二定有明文。
      本件經合議庭裁定由受命法官獨任進行簡式審判程序，爰
      依照前開法律規定，準用刑事訴訟法第四百五十四條為判
      決書之製作，先予敘明。
貳、實體事項
  一、本件犯罪事實、證據及應適用之法條除引用檢察官起訴書
      之記載（如附件）外，就犯罪事實及證據部分分別補充如
      下：
  （一）犯罪事實部分：
        第十三行及第十八行：分別以注射方式及將毒品安非他
        命放置在玻璃球內下方以燒烤方式吸食所產生煙霧方式
        施用第二級毒品安非他命。
  （二）證據部分：
    １、被告於本院準備程序訊問及審理之自白（見本院九十九
        年五月四日準備程序筆錄及同日審判筆錄參照）。
    ２、並有臺南縣警察局佳里分局扣押筆錄、扣押物品清單、
        扣案物檢驗相片、刑案現場照片及高雄市立凱旋醫院於
        九十九年三月二十四日以高市凱醫驗字第一二五一八號
        出具濫用藥物成品檢驗鑑定書各一份在卷可稽。
    ３、被告甲○○前於八十八年間因施用毒品違反毒品危害防
        制條例案件，經本院裁定令入勒戒處所觀察勒戒，因認
        有繼續施用毒品傾向，本院復以八十八年毒聲字第九七
        五號裁定令入戒治處所施以強制戒治，經戒治滿三月，
        認無繼續強制戒治之必要，由本院以八十八年毒聲字第
        二二二七號裁定停止戒治，所餘戒治期間付保護管束，
        於保護管束期滿，保護管束未經撤銷，由臺灣臺南地方
        法院檢察署檢察官以八十九年戒毒偵字第一二九號為不
        起訴處分確定，於九十年間仍施用毒品違反上開條例案
        件，本院於九十一年八月二十六日以九十一年易緝字第
        六四號判決有期徒刑六月，如易科罰金，以銀元三百元
        折算一日確定，於九十一年間仍因施用毒品違反上開條
        例案件，經本院於九十一年八月三十日以九十一年訴字
        第七四三號判處有期徒刑十月確定嗣經本院以九十一年
        聲字第一六三三號裁定定應執行有期徒刑一年三月確定
        ，經入監服刑，於九十四年六月二十一日縮短刑期假釋
        出監，於同年月二十五日縮刑期滿乙節，有臺灣高等法
        院被告前案紀錄表一份在卷可憑，則被告經觀察勒戒、
        強制戒治及入監徒刑執行完畢釋放後，五年內再犯本案
        毒品危害防制條例第十條之罪，應依法追訴、審判。本
        案事證明確，被告犯行洵堪認定。
  二、查海洛因、安非他命依其成癮性、濫用性及對社會危害性
      之程度，已為毒品危害防制條例第二條第二項第一款、第
      二款分別列為第一級與第二級毒品。核被告甲○○所為，
      係犯毒品危害防制條例第十條第一項施用第一級毒品罪，
      與同條第二項之施用第二級毒品罪。其施用時非法持有第
      一級毒品海洛因與第二級毒品安非他命之低度行為，均為
      其施用之高度行為所吸收，均不另論罪。被告所犯上開各
      罪間，犯意各別，行為互殊，應予分論併罰。再被告有如
      起訴書犯罪事實欄所述之前案科刑及執行完畢之紀錄，有
      卷附臺灣高等法院被告前案紀錄表可稽，其受有期徒刑之
      執行完畢，五年以內故意再犯本件有期徒刑以上之罪，依
      刑法第四十七條第一項規定為累犯，應依法各加重其刑。
      爰審酌被告前因施用毒品經送觀察勒戒、強制戒治治療程
      序及經判處徒刑入監執行完畢後，甫出監未久即又再施用
      毒品，顯未認清毒品戕害身心之惡，不思戒絕革除惡習，
      仍為本案犯行，足認其意志力薄弱，迄未能戒除毒癮，兼
      衡被告施用毒品犯行，性質上除屬對自我身心健康之自戕
      行為，但對社會秩序隱藏之不良影響，及犯後坦承犯行之
      態度等一切情狀，分別量處如主文所示之刑，並定其應執
      行刑。又扣案白色粉末三包，經臺南縣警察局佳里分局佳
      里派出所簡易檢測包進行檢驗，均呈有海洛因陽性反應，
      經送鑑驗，亦均檢驗出海洛因陽性反應，有臺南縣警察局
      佳里分局扣押筆錄、扣押物品目錄表、檢驗相片及高雄市
      立凱旋醫院於九十九年三月四日以高市凱醫驗字第一二五
      一八號函出具之濫用藥物成品檢驗鑑定書等資料附卷可憑
      ，可認扣案三包物品，均屬第一級毒品海洛因，即均為違
      禁物，不問是否屬於犯人所有，均應依毒品危害防制條例
      第十八條第一項前段之規定沒收銷燬。
據上論斷，應依刑事訴訟法第二百九十九條第一項前段、第二百
七十三條之一第一項、第三百十條之二、第四百五十四條，毒品
危害防制條例第十條第一項、第二項、第十八條第一項前段，刑
法第十一條前段、第四十七條第一項、第五十一條第五款，判決
如主文。
本案經檢察官黃信勇到庭執行職務。
中    華    民    國    99    年    5     月    18    日
                  刑事第四庭  法  官  程克琳
以上正本證明與原本無異。
如不服本判決應於收受本判決後10日內向本院提出上訴書狀，並
應敘述具體理由。如未敘述上訴理由者，應於上訴期間屆滿後20
日內向本院補提理由書狀（均須按他造當事人之人數附繕本）「
切勿逕送上級法院」。
                              書記官  康紀媛
中    華    民    國    99    年    5     月    18    日
附錄本案論罪科刑法條
毒品危害防制條例第10條：
施用第一級毒品者，處 6 月以上 5 年以下有期徒刑。
施用第二級毒品者，處 3 年以下有期徒刑。

司法院資訊處製作；財團法人民間司法改革基金會備份。
